【裁判字號】    97,上訴,64
【裁判日期】    970125
【裁判案由】    違反槍砲彈藥刀械管制條例
【裁判全文】
臺灣高等法院臺南分院刑事判決          97年度上訴字第64號
上  訴  人
即  被  告  甲○○
上列上訴人因違反槍砲彈藥刀械管制條例案件，不服臺灣臺南地
方法院96年度訴字第353號中華民國96年11月30日第一審判決（
起訴案號：臺灣臺南地方法院檢察署96年度偵字第2323號），提
起上訴，本院判決如下：
    主  文
上訴駁回。
    理  由
一、按提起上訴，應以上訴書狀，敘述具體理由，提出於原審法
    院為之，刑事訴訟法第三百五十條第一項、第三百六十一條
    第二項分別定有明文。又第二審上訴書狀，應敘述「具體理
    由」，所稱具體理由，係指須就不服之判決為具體之指摘而
    言，如僅泛稱原判決，認事用法不當或採證違法、判決不公
    等，均非具體理由；又上訴理由之具體與否，係屬第二審法
    院審查範圍，不在法院命補正之列，是上訴書狀如已敘述理
    由，無論其具體與否，即無待補提理由書或命補正，法院辦
    理刑事訴訟案件應行注意事項第一六二條亦有明文。是上訴
    之法律上程式，為應以上訴書狀，就不服之判決為具體指摘
    ，並向原審法院提出，始合乎上訴法律上程式。次按第二審
    法院認為上訴有刑事訴訟法第三百六十二條前段情形者（即
    上訴不合法律上之程式），應以判決駁回之，刑事訴訟法第
    三百六十七條前段亦有明文。
二、本件上訴意旨略以：上訴人即被告甲○○對於犯罪事實認罪
    ，被告尚有二名子女需要照顧，且有正當工作，尚祈鈞院斟
    酌上述諸情狀，能從輕量刑，祈使被告能早日回歸家庭、社
    會云云，而指摘原判決不當。
三、然查：
  (一)本件上訴人雖已敘述上訴理由，但其上訴理由，僅泛稱「被
    告尚有二名子女需要照顧，且有正當工作，請本院予以從輕
    量刑」。惟依其上訴理由，就原審判決有何違法或不當，並
    無任何具體指摘，自難認被告上訴書狀，已敘述具體理由。
  (二)又本件原判決審酌「被告明知槍枝危害社會治安甚鉅，早為
    政府極力查禁之物，仍購入前揭槍枝而持有之，惟念及其犯
    後坦承犯行，且參酌卷附被告之前科紀錄，被告並無持槍枝
    供任何不法使用之紀錄，又被告於本院審理時坦認犯行，犯
    後態度堪稱良好，再參以被告有正當工作及其家庭狀況等一
    切情狀」等情，對被告量處有期徒刑三年二月，科罰金新台
    幣十萬元，並敘明：檢察官就本件被告犯行，雖具體求處有
    期徒刑三年六月，但審酌上情，並參酌公訴檢察官於審理時
    表示對被告量刑並無意見等情，認科以上開之刑為適當；顯
    已考量上訴人就本件犯罪事實業已認罪，及其工作、家庭狀
    況，予以從輕量刑。茲上訴人即被告上訴意旨，猶就原判決
    已審酌事項，執為上訴理由，而指摘原判決不當，其上訴理
    由，顯非具體，依上所述，應予駁回。爰依刑事訴訟法第三
    百七十二條規定，不經言詞辯論，逕行判決。
據上論斷，應依刑事訴訟法第三百六十七條前段、第三百七十二
條，判決如主文。
中    華    民    國    97    年    1     月    25    日
                  刑事第四庭  審判長法  官  吳志誠
                                    法  官  羅心芳
                                    法  官  陳珍如
以上正本證明與原本無異。
如不服本判決，應於收受本判決後十日內向本院提出上訴書狀。
其未敘述上訴理由者並得於提起上訴後十日內向本院補提理由書
狀（均須按他造當事人之人數附繕本）「切勿逕送上級法院」。
                                    書記官  岑  玢
中    華    民    國    97    年    1     月    25    日


司法院資訊處製作；財團法人民間司法改革基金會備份。
